臺灣臺南地方法院交通事件裁定　　　　95年度交聲字第1020號
原處分機關　交通部公路總局嘉義區監理所臺南監理站
異議人即受
處分人　　　甲○○
上列受處分人因違反道路交通管理處罰條例案件，對於交通部公
路總局嘉義區監理所臺南監理站，民國95年11月3日所為之裁決
處分（處分案號：嘉監南字第裁74-M00000000號），聲明異議，
本院裁定如下：
    主  文
異議駁回。
    理  由
一、原處分意旨略以：異議人即受處分人甲○○（下稱異議人）
    所有車牌號碼L7Y-738號重機車，經人駕駛於民國95年9月8
    日13時20分許，在永康市○○○路與中正南路313巷口，因
    闖紅燈、後載之人未依規定戴安全帽，適為在該路段執勤之
    員警發現而鳴笛揮紅旗攔停，詎料該車竟拒絕停車接受稽查
    而掉頭逆向逃逸。經臺南縣警察局交通警察隊南區分隊員警
    （以下稱舉發機關）予以製單舉發，嗣原處分機關即交通部
    公路總局嘉義區監理所臺南監理站，以異議人之違規事實明
    確，乃依道路交通管理處罰條例（下稱處罰條例）第53條第
    1項、第31條第6項、第60條第1項及第63條第1項之規定，裁
    處異議人新臺幣（下同）共5300元，並記違規點數4點等語
    。
二、本件聲明異議意旨略以：異議人於95年9月8日13時20分，在
    巧同公司上班，且異議人所有L7Y-738號重機車亦未外借他
    人使用，是原處分顯有錯誤，望貴院撤銷原處分等語。
三、按汽車駕駛人，行經有燈光號誌管制之交岔路口闖紅燈者，
    處1800元以上5400元以下罰鍰；並記違規點數3點；機器腳
    踏車駕駛人或附載座人未依規定戴安全帽者，處駕駛人500
    元罰鍰；汽車駕駛人，駕駛汽車有違反道路交通管理處罰條
    例之行為，經交通勤務警察或依法令執行交通稽查任務人員
    制止時，不聽制止或拒絕停車接受稽查而逃逸者，除按各該
    條規定處罰外，處3000元以上6000元以下罰鍰；並記違規點
    數1點；汽車駕駛人不服指揮稽查而逃逸，當場不能製單舉
    發者，得對汽車所有人逕行舉發處罰；前開逕行舉發，應記
    明車輛牌照號碼、車型等可資辨明之資料，以汽車所有人為
    被通知人製單舉發，處罰條例第53條第1項、第63條第1項第
    3款、第31條第6款、第60條第1項、第63條第1項第1款及第7
    條之2第1項第4款前段、第3項分別定有明文。
四、本院審酌：
  (一)異議人所有車牌號碼L7Y-738號重機車，經舉發機關以「95
    年9月8日13時20分許，在永康市○○○路與中正南路313巷
    口，以闖紅燈（直行）、後載之人未戴安全帽、經警
    鳴笛揮紅旗不服稽查掉頭逆向逃逸」為由，予以製單舉發，
    嗣原處分機關以異議人之違規事實明確，乃依處罰條例第53
    條第1項、第31條第6項、第60條第1項及第63條第1項之規定
    ，裁處異議人罰鍰共5300元，並記違規點數4點乙節，有：
    原處分機關嘉監南字第裁74-M00000000號裁決書。
    舉發機關南縣警交字第M00000000號舉發違反道路交通管
      理事件通知單。
    等件為證，且為異議人所不否認，此部分事實當可認定。
  (二)異議人雖辯稱，其違規當時在父親工廠幫忙整理土地，且前
    揭機車亦未出借他人使用云云；然經本院改列為證人之後之
    異議人與證人莊日祥於本院調查中就當日工作情形之細節供
    述，有諸多矛盾之處，如：
    工作人數、成員乙節：異議人係供稱：當時有伊、莊日祥
      及蕭姓師傅在工地工作，莊日祥及蕭姓師傅在早上八點至
      工地，到晚上六點半離開，中間都沒有離開過，證人莊日
      祥卻供稱：當天一直在工作的只有我和甲○○（即異議人
      ），到下午五點左右離開。（見本院卷第21、22、24頁）
      2人之供述不一。
    異議人到工地時間乙節：異議人係供稱：約下午一點左右
      到工地，證人莊日祥卻供稱：甲○○早上八點多就到現場
      。（見本院卷第22、24頁）2人之供述不一。
    異議人工作內容：異議人供稱：我在旁邊幫忙搬東西，怪
      手吊東西的時候，我要幫忙，證人莊日祥則供稱：大部分
      都是我在開，如果我休息的時候，他（指異議人）幫忙開
      怪手，讓他學習開。（見本院卷第22、25頁）2人之供述
      不一。
    又觀諸異議人陳報之整地現場照片2幀，照片內空地雜草蔓
    生，未見有異議人所述之挖草整地痕跡，綜上所述，實難驟
    信異議人於舉發當時確於前述工廠空地整地。
  (三)次查：證人即當日舉發之台南縣警察局交通警察隊南區分隊
    員警乙○○於本院調查中證稱：「本件是我舉發的，違規當
    日我們攔查二輛機車，另一輛機車是與異議人的機車同行，
    我們於安全狀態下，我們攔查，異議人的機車看到我們時掉
    頭往回走，另一輛機車謝鎮宇依照我們指示停車，依法告發
    」、「我有帶蒐證紀錄到院」等語（見本院卷第26頁）。且
    參諸執勤警員係依法執行公務，與異議人並不相識，素無怨
    隙，苟非實情，自無須恣意誣攀之理；況警員執行公務本身
    受行政懲處責任之監督，到庭具結作證更以刑罰擔保其真實
    性，應無甘冒行政懲處及刑法偽證罪責任而刻意誣陷之必要
    。因此，應可信賴警員乙○○前開陳證為真實。又證人乙○
    ○庭呈舉發當日舉發錄影帶，錄影帶清楚攝得異議人機車車
    號及經警以紅旗攔檢時，異議人即逆向回頭逃逸之情，更足
    認違規車輛即為異議人所有上揭重機車無訛。
  (四)綜上所述，足認異議人辯稱：違規當天伊未現場，機車亦未
    出借他人云云，不足採信。
  (五)異議人前述違規事實，係違反處罰條例第53條第1項、第31
    條第6項及第60條第1項之規定，已如前述。揆諸上開說明，
    原處分機關據此引用前開法條第53條第1項、第63條第1項第
    3款、第31條第6款、第60條第1項、第63條第1項第1款、第
    85條第4款，並參酌違反道路交通管理事件統一裁罰基準表
    ，裁處異議人罰鍰共5300元，並記違規點數共4點於法尚無
    違誤。
五、綜上所述，異議人所有之前開重機車，有於前揭時、地經人
    駕駛，行經有燈光管制之交岔路口闖紅燈、未依規定戴安全
    帽且拒絕停車接受稽查而逃逸之事實既可認定，足認異議人
    異議內容，並無理由，應予駁回。
六、據上論斷，應依道路交通案件處理辦法第19條，裁定如主文
    。
中　　華　　民　　國　　96　　年　　4 　　月　　11　　日
　　　　　　　　　　　　　交通法庭法　官　蔡直青
以上正本證明與原本無異。
如不服本裁定，應於收受送達後5日內向本院提出抗告狀。（應
附繕本）
         　　　　　　　　　　　　　書記官　劉鴻瑛
中　　華　　民　　國　　96　　年　　4 　　月　　13　　日
